ACORDAO-COMPLETO-2537400

ACÓRDÃO DE RELAÇÃO

ACÓRDÃO DE RELAÇÃO 2950/2022 ATA 16/2022 - PRIMEIRA CÂMARA

Acórdão 2950/2022-TCU-Primeira Câmara
Os Ministros do Tribunal de Contas da União, reunidos em Sessão de 1ª Câmara, ACORDAM, por unanimidade, com fundamento nos arts. 143, inciso V, alínea "b", e 217, §§ 1º e 2º, todos do Regimento Interno, quanto ao processo a seguir relacionado, e considerando que ainda não houve remessa dos autos para cobrança executiva, conforme indicado nos pareceres de peças 262/263, produzidos pela secretaria deste Tribunal e pelo representante do Ministério Público/TCU, em:
a) autorizar o parcelamento do débito e da multa imputados mediante o Acórdão 1767/2020-TCU-Primeira Câmara (peça 194) , com as modificações havidas mediante o Acórdão 1605/2022-TCU-Primeira Câmara (peça 254) , à responsável solidária Sra. Inês do Carmo Raimundo Brito, conforme expressamente por ela requerido (peça 258) , em 36 (trinta e seis) parcelas mensais, com incidência sobre cada parcela dos correspondentes acréscimos legais, nos termos do art. 217 do Regimento Interno/TCU e do art. 26 da Lei 8.443/1992;
b) esclarecer à responsável de que a falta de pagamento de qualquer parcela importará no vencimento antecipado do saldo devedor, com a consequente constituição de processo de cobrança executiva, nos termos do art. 217, § 1º, do Regimento Interno/TCU; e
c) informar à Sra. Inês do Carmo Raimundo Brito da necessidade do encaminhamento, a este Tribunal, dos comprovantes de recolhimento das parcelas, por meio dos serviços de protocolo digital disponíveis no Portal TCU na internet (conforme estabelecido no art. 3º da Portaria-TCU 114, de 29/07/2020) .
1. Processo TC-Processo 013.567/2016-0 (TOMADA DE CONTAS ESPECIAL) 
	1.1. Responsáveis: Adhemar Barroso Alves (XXX.677.945-XX) ; Afonso Carlos da Silva Mello (XXX.413.495-XX) ; Inês do Carmo Raimundo Brito (XXX.997.445-XX) ; Juvenal Maynart Cunha (XXX.733.525-XX) .
	1.2. Órgão/Entidade: Entidades/órgãos do Governo do Estado da Bahia.
	1.3. Relator: Ministro-Substituto Augusto Sherman Cavalcanti.
	1.4. Representante do Ministério Público: Subprocurador-Geral Lucas Rocha Furtado.
	1.5. Unidade Técnica: Secretaria de Controle Externo de Tomada de Contas Especial (SecexTCE) .
	1.6. Representação legal: José Leite Saraiva Filho (8242/OAB-DF) , representando Inês do Carmo Raimundo Brito; Marconi de Souza Reis (26560/OAB-BA) e Mônica Araújo de Carvalho Reis (26492/OAB-BA) , representando Juvenal Maynart Cunha.

Primeira Câmara

Adhemar Barroso Alves (XXX.677.945-XX); Afonso Carlos da Silva Mello (XXX.413.495-XX); Inês do Carmo Raimundo Brito (XXX.997.445-XX); Juvenal Maynart Cunha (XXX.733.525-XX).

AUGUSTO SHERMAN

José Leite Saraiva Filho (8242/OAB-DF), representando Inês do Carmo Raimundo Brito; Marconi de Souza Reis (26560/OAB-BA) e Mônica Araújo de Carvalho Reis (26492/OAB-BA), representando Juvenal Maynart Cunha.

TOMADA DE CONTAS ESPECIAL (TCE)

Secretaria de Controle Externo de Tomada de Contas Especial (SecexTCE).